臺灣士林地方法院民事判決　九十年度重訴字第五五三號
　　原　　　告　漢山建設股份有限公司
　　法定代理人　乙○○
　　被　　　告　丙○○
　　　　　　　　壬○○
　　　　　　　　己○○
　　　　　　　　甲○○
　　　　　　　　戊○○
　　　　　　　　丁○○
　　　　　　　　辛○○
　　法定代理人　庚○○
右當事人間請求返還土地事件，本院判決如左：
　　主　　文
被告丙○○應給付原告新台幣壹萬零捌佰零伍元，及自民國九十年十一月一日起至清
償日止，按週年利率百分之五計萬之利息。
被告壬○○應給付原告新台幣參仟捌佰玖拾元，及自民國九十年十一月一日起至清償
日止，按週年利率百分之五計算之利息。
被告己○○應給付原告新台幣玖仟零柒拾陸元，及自民國九十年十一月三日起至清償
日止，按週年利率百分之五計算之利息。
被告甲○○應給付原告新台幣壹萬柒仟柒佰拾玖元，及自民國九十年十一月三日起至
清償日止，按週年利率百分之五計算之利息。
被告戊○○應給付原告新台幣參仟零貳拾伍元，及自民國九十年十一月二日起至清償
日止，按週年利率百分之五計算之利息。
被告丁○○應給付原告新台幣玖仟伍佰零捌元，及自民國九十年十一月二日起至清償
日止，按週年利率百分之五計算之利息。
被告辛○○應給付原告新台幣壹萬柒仟柒佰拾玖元，及自民國九十年十一月三日起至
清償日止，按週年利率百分之五計算之利息。
被告第一商業銀行股份有限公司應給付原告新台幣伍仟壹佰捌拾陸元，及自民國九十
年十一月一日起至清償日止，按週年利率百分之五計算之利息。
原告其餘之訴駁回。
訴訟費用由被告負擔十分之一，餘由原告負擔。
本判決第一項於原告以新台幣仟陸佰元供擔保後，得假執行。被告丙○○如於假執
行程序實施前，以新臺幣壹萬零捌佰零伍元為原告預供擔保，得免為假執行。
本判決第二項於原告以新台幣壹仟佰元供擔保後，得假執行。被告壬○○如於假執
行程序實施前，以新臺幣仟捌佰玖拾元為原告預供擔保，得免為假執行。
本判決第三項於原告以新台幣仟壹佰元供擔保後，得假執行。被告己○○如於假執
行程序實施前，以新臺幣玖仟零柒拾陸元為原告預供擔保，得免為假執行。
本判決第四項於原告以新台幣陸仟元供擔保後，得假執行。被告甲○○如於假執行程
序實施前，以新臺幣壹萬柒仟柒佰拾玖元為原告預供擔保，得免為假執行。
本判決第五項於原告以新台幣壹仟元供擔保後，得假執行。被告戊○○如於假執行程
序實施前，以新臺幣仟零貳拾伍元為原告預供擔保，得免為假執行。
本判決第六項於原告以新台幣仟貳佰元供擔保後，得假執行。被告丁○○如於假執
行程序實施前，以新臺幣玖仟伍佰零捌元為原告預供擔保，得免為假執行。
本判決第七項於原告以新台幣陸仟元供擔保後，得假執行。被告辛○○如於假執行程
序實施前，以新臺幣壹萬柒仟柒佰拾玖元為原告預供擔保，得免為假執行。
本判決第八項於原告以新台幣壹仟捌佰元供擔保後，得假執行。被告第一商業銀行股
份有限公司如於假執行程序實施前，以新臺幣伍仟壹佰捌拾陸元為原告預供擔保，得
免為假執行。
原告其餘假執行之聲請駁回。
    事    實
甲、原告方面：
  一、聲明：
  （一）先位聲明：
    　被告應將坐落於台北市○○區○○段二小段二九五地號上，建號二二六九九
        號建物，即門牌號碼為台北市○○○路四十九號地下樓（下稱系爭地下樓）
        編號第一、四、十七、十九、三十、三十九、四十一及四十三號停車位返還
        予原告。
    　被告丙○○、壬○○、己○○及戊○○各應自民國九十年八月二十日起至返
        還前開車位之日止，分別按月給付新台幣（下同）六千元予原告，及按週年
        利率百分之五計算之利息。
      被告第一商業銀行股份有限公司（下稱第一銀行）、甲○○、丁○○及辛○○各應自九十年七月二十四日起至返還前開車位之日止，分別按月給付六千
        元予原告，及按週年利率百分之五計算之利息。
      願供擔保請准宣告假執行。
  （二）備位聲明：
      被告應將系爭地下樓編號第一、四、十七、十九、三十、三十九、四十一及
        四十三號停車位返還予原告及其他全體共有人。
      被告丙○○、壬○○、己○○及戊○○各應自九十年八月二十日起至返還前
        開車位之日止，分別按月給付三千三百三十三元予原告，及按週年利率百分
        之五計算之利息。
      被告第一銀行、甲○○、丁○○及辛○○等各應自九十年七月二十四日起至
        返還前開車位之日止，分別按月給付三千三百三十三元予原告，及按週年利
        率百分之五計算之利息。
      原告願供擔保請准宣告假執行。
  二、陳述：
  （一）原告於七十四年間於台北市○○區○○段二小段二九五地號上興建「雅廬」
        七層大樓乙棟（建物門牌號碼為：臺北市○○○路四十九號），並予出售，
        原告於簽約時與各客戶簽訂有不動產買賣預約書，約定系爭地下樓所有權屬
        於原告，由原告自由支配使用或另行出售，故依約應由原告及向原告買受地
        下室停車位者取得系爭地下樓之所有權，原告藉由指定特定停車位予買受人
        之方式，達成全體共有人分管使用特定停車位之約定，故原告自得依據前開
        共有人間之分管約定對系爭地下樓停車位取得使用、管理之權利。
  （二）據前開不動產買賣契約內容約定，原告於取得系爭地下樓之所有權後，將該
        地下樓規劃為停車場使用，共規劃如附表一所示三十六個停車位，其中十六
        處車位已於簽訂該大樓房屋買賣契約時一併出售予該大樓住戶使用，餘二十
        處車位則由原告保留使用，此一就系爭地下樓分別區分界線，約定劃位使用
        之合意，嗣經各車位所有權人確認在案，詎被告丙○○竟無權占用編號一之
        車位、被告壬○○占用編號四之車位、被告己○○占用編號十七之車位、被
        告甲○○占用編號三十、三九號之車位、被告戊○○占用編號第三十號之車
        位、被告丁○○占用編號第四一號之車位、被告辛○○占用編號第四三號之
        車位、被告第一銀行用編號第十九號之車位，故被告占用原告所有之停車位
        並無正當權源，且已妨害原告所有權之合法行使，經原告分別於九十年七月
        二十四日及八月二十日以存證信函催告請求返還系爭停車位，然被告迄今仍
        拒不交還，爰依民法第七百六十七條請求被告返還占用之車位。
  （三）被告雖抗辯稱伊等於原告起訴後已無無權占有系爭停車位之情事云云。然被
        告於起訴後非但仍停用系爭車位，且自九十年十一月十三日起，輪流停用系
        爭停車位，未再停放固定位置。系爭八個停車位已由被告共同占有輪流使用
        ，其無權占有之共同行為已妨害原告所有權之行使，原告自得請求被告共同
        返還。
  （四）證人孫德圓雖證稱伊向前手購買房屋，據其前手告稱伊享有附表編號二十、
        三十九，二個車位所有權，其中編號三十九號停車位借予被告辜顯華使用云
        云，惟依建物登記謄本記載顯示其應有部分僅有三十六分之一，即一個車位
        而已，足見其證詞不實。
  （五）被告既無權占有使用原告所有之車位，且無任何基礎債權法律關存在，並迭
        經原告函催請求返還均不予理會，故被告無權占有並使用原告所有之車位當
        屬無法律上原因而受有利益，同時造成原告因伊等非法占用車位而受有未能
        管理使用等應增加而未增加之財產消極損害，且兩者間有因果關係存在，故
        本件被告就其無權占用原告停車位之行為自應構成不當得利甚明。爰依民法
        第一百七十九條、第一百八十一條之規定，請求被告自受原告催告請求返還
        之日起，就伊等所不當受有之利益，各給付予原告相當於停車位租金價額每
        月六千元，即被告丙○○、壬○○、己○○及戊○○應自九十年八月二十日
        起至返還前開車位之日止分別按月給付原告六千元；另被告第一銀行、甲○○、丁○○及辛○○應自同年七月二十四日起至返還前開車位之日止分別按
        月給付原告六千元，以及均須按年息百分之五計算之利息。
  （六）系爭停車位坐落於素有「高級住宅區」之稱之天母地區，其地價、租金自非
        其他區段可比，且原告於該區域與他人所簽訂之停車位租賃契約亦約定每月
        租金為六千元，故原告主張之租金請求合於一般市場行情，並無過高情事，
        被告此項抗辯亦無足採。
  （七）退萬步言，倘鈞院審理結果認定前開地下樓停車位分管約定，因無法證明而
        不存在，則被告仍無可解免無權占有共有物之法律責任，爰以備位聲明，依
        民法第八百二十一條規定請求被告將系爭停車位返還予原告及其他共有人全
        體，至於返還不當得利，備位聲明則減縮為按原告應有部分三十六分之二十
        換算之全額每一停車位每月為三千三百三十三元。
乙、被告方面：
  一、聲明：
  （一）駁回原告之訴及假執行之聲請。
  （二）如受不利判決，願供擔保請准宣告免為假執行。
  二、陳述：
  （一）原告僅提出被告之車停放於系爭車位上之部分照片，僅能證明在其拍照之時
        點分別有被告之車停放於系爭停車位上。實際上被告目前並無無權占用系爭
        停車位之情事，則被告自無從返還。從而，原告依無權占有之規定請求被告
        返還停車位予伊即無理由。附表編號三九號停車位係訴外人孫德圓借予被告
        甲○○使用，則被告甲○○並非無權占有。又原告於起訴狀自認系爭地下樓
        共規劃有三十六處停車位，其中十六處已於簽訂該大樓房屋買賣契約時一併
        出售予該大樓住戶使用，而原告卻僅提出十二份確認書，則原告是否有與共
        有人全體達成對共有物之分管協議即有疑問，退萬步言，被告若確有無權占
        有系爭停車位之情事，原告請求命被告返還系爭停車位予己，亦與民法第八
        百二十一條之規定有違，而無理由。
  （二）由原告所拍攝被告起訴後停放車位之情形，亦只能證明部分被告有停用其他
        車位之情形，惟其中被告壬○○及第一銀行自收受起訴狀後，即未再停用第
        四及第十九號車位，並無原告所稱與他人交換車位使用之情事，且壬○○僅
        於九十年十二月十六日，第一銀行則於十二月七日，再臨時停放第四及十九
        號車位一次，此後即未再停用系爭任何車位，則原告請渠等與其他被告共同
        返還系爭全部車位，應無理由。被告己○○、陳伯崧自收受起訴狀後即未再
        使用第十七號及四十一號停車位，亦未與他人交換車位使用之情形，己○○
        僅於九十年十一月十七日、陳伯崧則於十二月十三日因回家取物，見第十九
        號、第十七號車位無人停放，而暫停於其上，嗣隨即開離現場，此後即未曾
        再使用系爭任何車位，則原告請求被告己○○、陳伯崧與其他被告共同返還
        系爭全部車位亦無理由。
  （三）至被告丙○○亦僅於原告拍攝之時點停車於第十七號車位一次、四十一號車
        位一次及四十三號車位六次，從未停放一號、四號、十七號、十九號、三十
        號、三十九號等車位，辛○○則於原告拍攝時點停放於三十九號車位一次、
        四十一號車位四次，從未停放四號、十九號、三十號等車位，則原告請求渠
        等與其他被告共同返還系爭全部車位亦無理由。
  （四）被告戊○○始終停放於三十號車位，且係經車位所有權人孫德圓同意借用，
        被告甲○○為戊○○之女，於九十年四月間回娘家暫住，見三十九號車位無
        人使用，而偶爾暫停其上，大多與戊○○共同停三十號車位。且於鈞院至現
        場會勘後即未再停用三十九號車位，亦無與他人輪流使用其他車位之情事，
        則原告請求甲○○與戊○○與其他被告共同返還系爭全部車位亦無理由。
  （五）依不當得利之法律關係請求返還不當得利，以無法律上之原因而受利益，致
        他人受有損害為其條件，故其得請求返還之範圍，應以對方所受之利益為度
        ，非以請求人所受損害若干為準，無權占有他人土地，可能獲得相當於租金
        之利益為社會通常之觀念，惟原告請求被告給付相當於租金之不當得利即每
        月六千元，無非係以原告於同區域與他人所簽訂之停車位租賃契約約定每月
        租金為六千元為其依據，然經查其所呈停車位租賃契約並未載簽約日期，被
        告否認其真實性。另原告就系爭停車位僅有建物所有權，而無土地所有權，
        其所能使用收益及處分之標的僅限於建物，則其所能收取之租金自不能與含
        有土地及建物所有權之其他停車位所有權人相比。因此退萬步言，被告若因
        使用系爭停車位而受有利益，致原告受有損害，亦僅限於對停車位建物部分
        ，並不及於土地。而系爭建物在地下室，利用價值不高，被告占有系爭建物
        所得之利益，應僅相當於法定最高限額租金之半數，即以系爭建物課稅現值
        年息百分之五計算之金額較為合理。
    理    由
一、本件原告起訴主張：其於七十四年間於台北市○○區○○段二小段二九五地號上
    興建「雅廬」七層樓大樓乙棟，業經銷售予客戶，原告並於簽約時與各客戶簽訂
    有不動產買賣預約書，契約條款第三條約定：系爭地下樓所有權屬於原告，由原
    告自由支配使用或另行出售，故依約應由原告及向原告價購地下室停車位之客戶
    取得爭地下樓之所有權，嗣並經登記為原告與購有停車位之客戶所共有，且全體
    共有人就特定停車位之分管約定，達成如附表一所示之協議，經原告分別於九十
    年七月二十四日及八月二十日以存證信函催告請求返還系爭停車位，然被告迄今
    仍拒不交還，爰依民法第七百六十七條請求被告返還占用之車位，併依民法第一
    百七十九條、第一百八十一條之規定，請求被告自受原告催告請求返還之日起，
    就伊等所不當受有之利益，各給付予原告相當於停車位租金價額每月六千元，即
    被告丙○○、壬○○、己○○及戊○○應自九十年八月二十日起至返還之日為止
    分別按月給付原告六千元；另被告第一銀行、甲○○、丁○○及辛○○應自同年
    七月二十四日起至返還之日為止分別按月給付原告六千元，及均按週年利率百分
    之五計算之利息；又倘鈞院審理結果認定系爭地下樓停車位分管約定不存在，則
    原告備位依民法第八百二十一條規定請求被告將系爭停車位返還予原告及其他共
    有人全體，並按原告應有部分三十六分之二十換算不當得利之請求，即每一停車
    位每月為三千三百三十三元請求等情；被告則以：被告或未占用車位，或僅係偶
    爾暫時停放非己所用之車位，現均已無占有情事，原告請求被告返還占有車位及
    給付不當得利，並無理由。縱應給付相當於租金之不當得利，原告之請求亦屬過
    高，應以系爭建物課稅現值年息百分之五計算之金額較為合理等語置辯。
二、原告主張其為系爭地下樓之共有人之一，應有部分為三十六分之二十，業據提出
    所有權狀為證，並為被告所不爭執，堪信為真實。是本院所首審究者係系爭地下
    樓之所有權人就系爭地下樓之使用是否有分管協議？被告是否無權占有系爭地下
    停車位。經查：
（一）系爭地下樓現劃有編號一、二、三、五、六、七、八、十、十一、十二、十四
      至三一、三三、三四、三五、三六、三七、三九、四一、四三，共三十六個車
      位，經本院勘驗現場無訛，並製有勘驗筆錄一份在卷為憑；至原告主張與全體
　　　共有人訂有分管契約，附表編號一、三、四、六、七、八、一七、一九、二三
　　　、二四、二七、三十、三一、三四、三五、三六、三七、三九、四一、四三為
　　　其所使用一節，為被告所否認，然據證人即經手原告與雅盧大廈買賣契約之代
　　　書陳安靜證稱：「‧‧‧當時原告漢山建設股份有限公司與雅盧大廈住戶之買
　　　賣是我經手的，當時每一個住戶簽訂房屋買賣契約時不一定要買車位，如有買
　　　車位則會記明契約中，並註記車位編號，其會特定車位編號，並寫明三十六分
　　　之一的持分，簽約時我會問買受人是否有買車位，如有買車位，則我們會與建
　　　商、買受人雙方確認其車位編號及確實位置，而後記明於買賣契約」等語（見
　　　本院九十一年一月三十一日言詞辯論筆錄）；另證人即系爭建物共有人張幸子
　　　之夫翁文亮證稱：「‧‧‧我是向漢山建設有限公司買的，我有買車位，標號
　　　是二十八號，在買賣契約當中有標明我的車位號碼‧‧‧我將車停放在二十八
　　　號已有十五年，無人與我爭執車位的事情‧‧‧」等語（見本院九十年十一月
　　　二十七日勘驗筆錄）；證人即系爭建物共有人李麗文之姊李麗芬則證稱：「‧
　　　‧‧我們當時是買二手的房子‧‧‧我前手告訴我標號二十五號的車位歸我使
　　　用，無人與我爭執車位的事情‧‧‧」等語（見本院九十年十一月二十七日勘
　　　驗筆錄）；證人即系爭建物共有人黃羅阿粉之夫黃永吉則證稱：「‧‧‧我是
　　　向漢山建設公司買房子及車位，車位號碼是十六號，買的時後就是指定停這個
　　　車位，無人與我爭執車位的事情‧‧‧」等語（見本院九十年十一月二十七日
　　　勘驗筆錄）；證人王欽義則證稱：「我是雅盧大廈的住戶‧‧‧我是買二手屋
　　　，不是跟漢山建設買的，買房子當時就有附編號十一號之車位‧‧」等語（見
　　　本院九十年十一月二十七日勘驗筆錄）；證人即系爭建物共有人羅慧雯之夫高
　　　墀敏則證稱：「‧‧‧我房子土地及車位的契約書一共是二份，我的車位號碼
　　　是十四號‧‧‧」等語（見本院九十年十一月二十七日勘驗筆錄）；又證人謝
　　　清美證稱：「‧‧‧買賣契約書中有載明我停十號車位‧‧‧」等語（見本院
　　　九十年十一月二十七日勘驗筆錄）；又證人何貫強亦證稱：「‧‧‧我是向漢
　　　山建設公司買房子的，買賣契約書中有載明我停二十一號車位‧‧‧」等語（
　　　見本院九十年十一月二十七日勘驗筆錄）；證人即系爭建物所有人薛美璟之妹
　　　薛秀薇則證稱二十六號停車位為薛美璟所有之確認書確為薛美瑾所簽等情（見
　　　本院九十年十一月二十七日勘驗筆錄）；證人王張純純則證稱：「‧‧‧我買
　　　房子時有買車位，我一直都停在二十三號的車位‧‧‧」等語（見本院九十年
　　　十二月十三日言詞辯論筆錄）；證人陳惠富亦證稱，編號三十三號之車位為其
　　　所購買之車位等語（見本院九十年十二月二十五日言詞辯論筆錄），與原告主
　　　張除編號二三號車位實係由王張純純所分管，編號二九號車位始為原告所分管
　　　外，其餘皆相符，堪認原告與系爭地下樓之共有人成立分管協議，就附表一編
　　　號一、三、四、六、七、八、一七、一九、二四、二七、二九、三十、三一、
　　　三四、三五、三六、三七、三九、四一、四三車位由原告管理。至證人孫德圓
　　　則證稱：「我不是跟建商買房子，我是八十年十月份買的，當時我是買房子及
　　　兩個車位，當時賣主告訴我，我有兩個車位並指給我看，我的車位號碼目前是
　　　二十、三十九號，後來我出國，於是將車位三十九號讓甲○○停，並讓甲○○
　　　付管理費，沒人與我爭執我的車位我不能停，我忘記當時的買賣契約有無記載
　　　我的車位號碼」等語（見本院九十年十二月十三日言詞辯論筆錄），編號二十
　　　號之車位固為孫德圓所有，亦為原告所是認，然原告則主張三十九號車位則為
　　　其所有之車位，經核孫德圓就系爭建物之應有部分僅為三十六分之一，其竟分
　　　管二車位，與經驗法則不符，而其既非向原告購買系爭停車位，則就三十九號
　　　車位部分顯未得全體共有人同意分管，故自難憑該證言即認原告就前揭車位並
　　　未與全體共有人協議分管。
（二）被告丙○○所有車號ＤＲ－六二一０號自小客車、被告壬○○所有之ＢＳ－一
      八五八號自小客車、被告己○○所有ＣＶ－八四二八號自小客車、被告第一銀
      行所有之ＣＯ－四一七一號自小客車、被告戊○○所有ＣＸ－七七六六號自小
      客車、被告甲○○所有之七Ｃ－三二五九號、ＥＶ－六七二二號自小客車、被
      告丁○○所有之ＤＥ－０八０八號自小客車、被告辛○○所有ＥＤ－二二三五
      號自小客車於附表所示時間占有附表所示編號之停車位，有照片在卷為憑，堪
      信為真實。而被告既非系爭地下建物之所有權人，未經所有權人同意占有該停
      車位，自屬無權占有。另本院於九十年十一月二十七日勘驗系爭地下樓之際，
      編號一、四、十七、十九、四一、四三並無車輛停放，編號三十則有被告戊○○車輛停放、編號三九則有被告甲○○之車輛停放，堪認被告戊○○、甲○○
      除附表二所示日期占有系爭停車位外，另於九十年十一月二十七日亦占用前揭
      由原告管理之停車位。至按對於物有事實上管領之力者，為占有人；經證明前
      後兩時為占有者，推定前後兩時之間，繼續占有，民法第九百四十條、第九百
      四十四條第二項雖分別定有明文。然被告所為占有之方式係將車輛停放於系爭
      地下樓，揆諸車輛具有移動性質，自不得當然推定繼續占有。又原告未證明被
      告於辯論終結時點後仍繼續占有，是此部分自難認定。
三、按所有人對於無權占有或侵奪其所有物者，得請求返還之，民法第七百六十七條
    前段定有明文。被告確有於附表二所示時間（被告戊○○、甲○○另於九十年十
    一月二十七日分別占用編號三十、三九之停車位）無權占有系爭地下停車位之事
    實前已述及，然原告既未能舉證被告於本院辯論終結時仍繼續占有，自無從認定
    系爭停車位現仍於被告實力支配下，原告請求被告返還編號一、四、一七、一九
    、三十、三九、四一、四三之停車位，並無理由，應予駁回。
四、次按無法律上之原因而受利益，致他人受損害者，應返還其利益，民法第一百七
    十九條前段規定甚明。又按城市地方房屋之租金，以不超過土地及其建築物申報
    總價額年息百分之十為限，土地法第九十七條第一項定有明文。經查，原告非系
    爭土地之所有權人，為兩造所不爭執，系爭地下樓九十一年度課稅現值為二百六
    十二萬九千一百元，則有房屋現值證明書一紙在卷為憑，本院斟酌該地下樓為七
    十四年九月二十一日登記，其坐落台北市士林區○○○地段、被告使用系爭地下
    樓之經濟價值及所受利益等情，認每月租金以該地下樓課稅現值之年息百分之六
    為當。被告丙○○、壬○○、己○○、戊○○自九十年八月二十日起各占有車位
    二十五日、九日、二十一日、七日，被告甲○○、丁○○、辛○○、第一銀行自
    九十年七月二十四日起各占有車位四十一日、二十二日、四十一日、十二日，故
    其應給付原告之不當得利如附表三所示，從而，原告請求被告各給付附表三所示
    之金額，及自起訴狀繕本送達翌日起（詳如主文各項所示）至清償日止按週年利
    率百分之五計算之利息，為有理由，應予准許。逾此部分之請求，則無理由，應
    予駁回。
五、兩造陳明願供擔保，聲請宣告假執行或免為假執行，經核原告勝訴部分，合於法
    律規定，爰分別酌定相當之擔保金額宣告之；原告其餘假執行之聲請，因訴之駁
    回而失所依據，不予准許。
六、據上論結，本件原告之訴為一部有理由，一部無理由，依民事訴訟法第三百八十
    五條第一項前段、第七十九條但書、第八十五條第二項、第三百九十條第二項、
    第三百九十二條，判決如主文。
中　　　華　　　民　　　國　　九十一　　年　　　三　　　月　　　五　　　日
                                        臺灣士林地方法院民事第一庭
~B法　　　官　方彬彬
右為正本係照原本作成。
如對本判決上訴須於判決送達後廿日內向本院提出上訴狀。
中　　　華　　　民　　　國　　九十一　　年　　　三　　　月　　　七　　　日
~B法院書記官　蕭純純
~FO
附表二：
  占用人    車位  占　用　時　間
  丙○○　　　1   90.05.10.、90.07.24.、90.08.02.、90.08.08.、90.08.09.
                  90.08.10.、90.08.13.、90.08.16.、90.08.17.、90.08.21.
                  90.08.28.、90.09.04.、90.09.08.、90.09.12.、90.09.13.
                  90.09.14.、90.09.19.、90.09.24.、90.09.27.、90.10.03.
                  90.10.05.、90.10.08.、90.10.22.、90.11.02.、90.11.07.
                  90.11.13.
             43   90.11.15.、90.11.16.、90.11.17.、90.12.07.、90.12.11.
                  90.12.13.
             41   90.11.21.
             17   90.11.23
  壬○○　　  4　 90.07.31.、90.08.01.、90.08.02.、90.08.13.、90.09.01.
                  90.09.11.、90.09.13.、90.09.24.、90.09.25.、90.09.27.
　　　　　　　　　90.10.03.、90.11.02.、90.12.16.。
  己○○　　 17　 90.04.23.、90.04.25.、90.07.31.、90.08.01.、90.08.02.
                  90.08.07.、90.08.08.、90.08.09.、90.08.10.、90.08.13.
                  90.08.15.、90.08.16.、90.08.17.、90.08.21.、90.08.28.
                  90.09.01.、90.09.05.、90.09.07.、90.09.08.、90.09.11.
                  90.09.12.、90.09.13.、90.09.14.、90.09.19.、90.09.20.
                  90.09.24.、90.09.25.、90.09.27.、90.10.03.、90.10.04.
　　　　　　　　　90.10.05.、90.10.08.、90.10.12.。
　　　　　　 19　 90.11.17.。
  甲○○　　 30　 90.04.23.、90.07.24.、90.07.31.、90.08.27.、90.08.28.
                  90.09.05.、90.09.07.、90.09.08.、90.09.26.、90.10.03.
                  90.10.05.、90.11.07.、90.11.15.、90.11.16.、90.11.17.
　　　　　　　　　90.12.07.、90.12.13.。
             39   90.08.08.、90.08.09.、90.08.10.、90.08.16.、90.08.21.
                  90.09.04.、90.09.05.、90.09.07.、90.09.08.、90.09.11.
                  90.09.13.、90.09.14.、90.09.19.、90.09.20.、90.09.24.
                  90.09.27.、90.10.04.、90.10.05.、90.10.29.、90.11.07.
　　　　　　　　　90.11.13.、90.11.17.、90.11.21.。
              1   90.12.07.
  戊○○　　 30　 90.08.07.、90.08.08.、90.08.17.、90.08.21.、90.09.07.
　　　　　　　　　90.09.19.、90.09.20.、90.09.27.、90.10.08.。
  丁○○　　 41　 90.04.23.、90.04.25.、90.08.01.、90.08.02.、90.08.13.
                  90.08.15.、90.08.16.、90.08.17.、90.08.27.、90.08.28.
                  90.09.01.、90.09.04.、90.09.05.、90.09.08.、90.09.11.
                  90.09.25.、90.09.27.、90.10.05.、90.10.22.、90.10.29.
　　　　　　　　　90.11.02.、90.11.07.、90.11.21.。
　　　　　　 17　 90.12.13.。
  辛○○     43   90.04.23.、90.04.25.、90.05.04.、90.07.24.、90.07.31.
                  90.08.01.、90.08.02.、90.08.07.、90.08.08.、90.08.09.
                  90.08.13.、90.08.15.、90.08.16.、90.08.17.、90.08.21.
                  90.08.27.、90.08.28.、90.09.01.、90.09.04.、90.09.05.
                  90.09.07.、90.09.08.、90.09.11.、90.09.12.、90.09.13.
                  90.09.14.、90.09.19.、90.09.20.、90.09.24.、90.09.26.
                  90.09.27.、90.10.03.、90.10.04.、90.10.05.、90.10.12.
　　　　　　　　　90.10.22.、90.10.29.、90.11.02.、90.11.07.。
             41   90.11.17.、90.12.11.、90.12.13.、90.12.16.
             39   90.12.07.
  第一商     19   90.04.23.、90.04.25.、90.08.02.、90.08.07.、90.08.08.
  業銀行          90.08.16.、90.08.21.、90.09.04.、90.09.05.、90.09.20.
                  90.09.24.、90.10.12.、90.11.07.、90.12.07.。
附表三：
  丙○○          0000000×6%×25/365＝10805
  壬○○          0000000×6%×9/365＝3890
  己○○          0000000× 6%×21/365＝9076
  甲○○          0000000×6%×41/365＝17719
  戊○○          0000000×6%×7/365＝3025
  丁○○          0000000×6%×22/365＝9508
  辛○○          0000000×6%×41/365＝17719
　第一銀行　　　　0000000×6%×12/365＝5186
